臺灣新竹地方法院刑事判決　　　　　　　103年度訴字第119號

公　訴　人　臺灣新竹地方法院檢察署檢察官
被　　　告　邱進志



　　　　　　謝乾郎



共　　　同
選任辯護人　許麗美律師
上列被告等因違反兒童及少年性交易防制條例等案件，經檢察官
提起公訴（103 年度偵字第2171、2605號）及移送併辦（103 年
度偵字第5045、5307、7429號），本院判決如下：
    主  文
邱進志共同犯圖利容留性交罪，共肆罪，均累犯，各處有期徒刑
■瓣諢A如易科罰金，均以新臺幣壹仟元折算壹日。扣案如附表一
所示之物，均沒收；又共同犯圖利使未滿十八歲之人為性交易罪
，共貳罪，均累犯，各處有期徒刑■疆~貳月，各併科罰金新臺幣
伍萬元，罰金如易服勞役，均以新台幣壹仟元折算壹日。扣案如
附表一所示之物，均沒收。就所犯圖利容留性交罪部分，應執行
有期徒刑陸月，如易科罰金，以新臺幣壹仟元折算壹日。扣案如
附表一所示之物，均沒收。就所犯圖利使未滿十八歲之人為性交
易罪部分，應執行有期徒刑■疆~肆月，併科罰金新臺幣陸萬元，
罰金如易服勞役，以新臺幣壹仟元折算壹日。扣案如附表一所示
之物，均沒收。
謝乾郎共同犯圖利容留性交罪，共肆罪，各處有期徒刑貳月，如
易科罰金，均以新臺幣壹仟元折算壹日。扣案如附表一所示之物
，均沒收；又共同犯圖利使未滿十八歲之人為性交易罪，共貳罪
，各處有期徒刑■疆~壹月，各併科罰金新臺幣■繪U元，罰金如易
服勞役，均以新台幣壹仟元折算壹日。扣案如附表一所示之物，
均沒收。就所犯圖利容留性交罪部分，應執行有期徒刑肆月，如
易科罰金，以新臺幣壹仟元折算壹日。扣案如附表一所示之物，
均沒收。就所犯圖利使未滿十八歲之人為性交易罪部分，應執行
有期徒刑■疆~貳月，併科罰金新臺幣肆萬元，罰金如易服勞役，
以新臺幣壹仟元折算壹日。扣案如附表一所示之物，均沒收。
    事  實
一、邱進志為址設新竹市○○路00○0 號「友情交友中心」之負
    責人，謝乾郎則靠行於該店，並於綜理該店事務。於民國10
    2 年6 月起至103 年1 月29日為警查獲為止，邱進志、謝乾
    郎共同基於意圖營利而容留、媒介使未滿18歲及18歲以上之
    女子與他人為性交易行為之犯意聯絡，在上址店內，容留、
    媒介18歲以上女子陳姿媃、范筑婷、姜乃禎、彭欣凌、未滿
    18歲少女102A5 （86年9 月生，真實姓名年籍詳卷，下稱甲
    女）、103A5 （87年1 月生，真實姓名年籍詳卷，下稱乙女
    ）個別接續與不特定男客為性交易之服務。服務方式略以：
    服務時間以40分鐘為1 節，每節為新臺幣（下同）1,400 元
    ，若客人點2 節，即可與客人為半套猥褻行為（由女子撫摸
    男客生殖器至射精為止），若客人點3 節以上，則可與客人
    為全套性交行為（與男客性交），服務小姐每1 節可獲取70
    0 元酬勞，並向男客收取額外之小費，餘款700 元則歸邱進
    志所有，謝乾郎再向邱進志依每節抽100 元之方式，容留、
    媒介上開18歲以上及未滿18歲女子與他人為性交易行為藉以
    牟利。
二、經員警於103 年1 月29日持本院核發之搜索票及臺灣新竹地
    方法院檢察署核發之拘票至現場執行拘提搜索，並於現場扣
    得如附表一所示之物，另扣得如附表二所示與本案無關之物
    ，而悉上情。
三、案經新竹市警察局移送臺灣新竹地方法院檢察署檢察官偵查
    起訴。
    理  由
壹、程序事項
一、按行政機關及司法機關所製作必須公開之文書，除為否認子
    女之訴、收養事件、親權行使、負擔事件或監護權之選定、
    酌定、改定事件之當事人或關係人或其他法律特別規定之情
    形外，亦不得揭露足以識別前項兒童及少年身分之資訊，兒
    童及少年福利與權益保障法第69條第2 項定有明文。查本件
    被害人即少年甲女（86年9 月生）、乙女（87年1 月生）均
    為未滿18歲之少年，有其等之年籍資料在卷可參，依上揭規
    定，就其等之姓名均不予揭露，合先敘明。
二、證據能力部分
    被告邱進志、謝乾郎及其辯護人主張甲女、乙女之警詢筆錄
    為被告以外之人於審判外之陳述，無證據能力，甲女、乙女
    之偵訊筆錄，未經對質詰問，亦認無證據能力；除此之外，
    對於本判決下列引用之被告以外之人於審判外陳述之證據能
    力均不爭執（見本院訴字卷第90頁）。茲就本判決所引用證
    據之證據能力說明如下：
（一）按被告以外之人於審判外之言詞或書面陳述，除法律有規
      定者外，不得作為證據，刑事訴訟法第159 條第1 項定有
      明文。查被告邱進志、謝乾郎及其辯護人爭執證人甲女、
      乙女之警詢陳述，另查證人甲女、乙女之警詢陳述未有刑
      事訴訟法第159 條之1 至159 條之4 所定傳聞證據得為證
      據之例外情形，是依刑事訴訟法第159 條第1 項之規定，
      應認證人甲女、乙女之警詢陳述為審判外陳述，無證據能
      力，故對被告2 人而言，證人甲女、乙女之警詢陳述不得
      直接作為認定之被告2 人犯罪事實之證據。
（二）按被告以外之人於偵查中向檢察官所為陳述，除顯有不可
      信之情況者外，得為證據，刑事訴訟法第159 條之1 第2
      項定有明文，此即為同法第159 條第1 項所指「除法律有
      規定」之例外情形。稽其立法理由，乃謂現階段檢察官實
      施刑事訴訟程序，多能遵守法律規定，無違法取供之虞，
      故原則上賦予其偵訊筆錄之證據能力，祇於顯有不可信之
      例外情況，否定其證據適格。至於有無不可信之情況，法
      院應依卷證資料，就該被告以外之人於陳述時之外在環境
      及情況（諸如：陳述時之心理狀況、有無受到外力干擾等
      ），予以綜合觀察審酌，而為判斷之依據，是爭辯存有此
      種例外情況者，當須提出相當程度之釋明，法院始能據而
      調查，非許空泛指摘（最高法院100 年度台上字第652 號
      、101 年度台上字第6007號刑事判決意旨參照）。本案證
      人甲女於偵查中接受檢察官訊問時所為之陳述，業已依法
      具結等情，有結文在卷可參（見2171號偵卷第85頁），並
      無任何違法，而被告2 人復未就證人甲女於偵查中證言有
      何顯不可信之情狀提出任何證據資料以供調查，且證人甲
      女亦經本院本院審理時到庭接受交互詰問，已足保障被告
      2 人對證人之對質詰問權，是依據上開規定，應認證人甲
      女於偵查中之證述均有證據能力。
（三）被告之反對詰問權，雖屬憲法第8 條第1 項規定非由法院
      依法定程序不得審問處罰之正當法律程序所保障之基本人
      權及第16條所保障之基本訴訟權，不容任意剝奪。但詰問
      權係指訴訟上被告有在公判庭當面詰問證人，以求發現真
      實之權利，應認被告具有處分權，非不得由被告放棄對原
      供述人之反對詰問權。此與證據能力係指符合法律所規定
      之證據適格，而得成為證明犯罪事實存在與否之證據資格
      ，性質上並非相同。從而，檢察官於偵查中訊問被告以外
      之人之程序，未予被告或其辯護人在場得依上開規定行使
      詰問權之機會，固應傳喚該陳述人到庭依法具結，使被告
      或其辯護人針對該被告以外之人於偵查中向檢察官所為之
      陳述，有行使反對詰問權之機會。然如被告於審判程序中
      明示捨棄詰問權之行使，或有刑事訴訟法第159 條之3 所
      列各款之情形，則不在此限（最高法院102 年度台上字第
      2188號裁判要旨參照）。經查，證人乙女於103 年2 月19
      日偵查中經檢察官以證人身分訊問時所為之陳述，並無證
      據顯示係遭受強暴、脅迫、詐欺、利誘等外力干擾情形或
      影響其心理狀況，致妨礙其自由陳述等顯不可信之情況下
      所為，客觀上並無顯不可信之情況，被告2 人及辯護人復
      未指出上開證言有何顯不可信之情況；又證人乙女經本院
      於104 年1 月15日、104 年3 月12日合法傳喚均未到庭，
      有刑事報到單2 紙可參（見本院訴字卷第112 頁、166 頁
      ），且證人乙女於103 年5 月9 日逾假未歸，社工已通報
      警察機關協尋，本院亦請員警前往拘提無著等情，有本院
      刑事紀錄科公務電話記錄表2 紙、新竹市警察局104 年3
      月9 日竹市警刑字第1040002726號函（見本院訴字卷第10
      2 、153 、165 頁），業已保障被告2 人之對質詰問機會
      ，是本件有刑事訴訟法第159 條之3 第3 款證人傳喚不到
      之情形，依上開最高法院裁判意旨，證人乙女於偵查中之
      證言，已經合法調查，故得作為本案判斷之依據。
（四）按被告以外之人於審判外之陳述，雖不符第159 條之1 至
      第159 條之4 之規定，而經當事人於審判程序同意作為證
      據，法院審酌該言詞陳述或書面陳述作成時之情況，認為
      適當者，亦得為證據。當事人、代理人或辯護人於法院調
      查證據時，知有第159 條第1 項不得為證據之情形，而未
      於言詞辯論終結前聲明異議者，視為有前項之同意，同法
      第159 條之5 第1 項、第2 項亦有明文規定。本件被告2
      人及其辯護人對本判決所引用其餘被告以外之人於審判外
      之言詞或書面陳述之證據能力均不爭執。本院於審理時提
      示上開審判外陳述之內容並告以要旨，且經檢察官、被告
      及其辯護人到庭表示意見，亦未於言詞辯論終結前對該等
      審判外陳述之證據資格聲明異議，依據上開規定，應視為
      被告已有將該等審判外陳述作為證據之同意。本院審酌該
      等被告以外之人審判外陳述作成時之情況，並無不能自由
      陳述之情形，亦未見有何違法取證或其他瑕疵，且與待證
      事實具有關連性，認為以之作為證據應屬適當，自均有證
      據能力。
（五）本判決下列所引用之非傳聞證據，並無證據證明係公務員
      違背法定程序所取得，亦無顯有不可信之情況，且經本院
      於審理期日提示予被告2 人辨識而為合法調查，自均得作
      為本判決之證據。
貳、認定犯罪事實所憑證據及理由
一、訊據被告邱進志、謝乾郎固均坦承被告邱進志係友情交友中
    心之負責人，被告謝乾郎係靠行於該店，並於被告邱進志不
    在時代班，被告2 人於102 年6 月起至103 年1 月29日為警
    查獲為止，在上址店內，共同容留、媒介18歲以上女子陳姿
    媃、范筑婷、姜乃禎、彭欣凌及未滿18歲之乙女與不特定男
    客從事性交易，惟均矢口否認有何圖利使未滿18歲之人為性
    交易之犯行，並辯稱：不認識甲女，亦未雇用甲女，甲女只
    是陪乙女來上班。因為知悉媒介、容留未滿18歲之人從事性
    交易之法定刑責很重，乙女來應徵時看不出來未滿18歲，故
    無從得悉乙女未滿18歲云云。辯護人則為被告2 人辯以：被
    告2 人因從事此行業時間已久，其等知悉不能雇用未滿18歲
    之小姐坐檯，被告2 人係因受乙女隱瞞而不知乙女未滿18歲
    ，至於證人甲女證稱曾聽乙女說其有與客人從事性交易及被
    帶出場等語，與證人乙女供述不符，且為傳聞證據，無足可
    採。參以證人姜乃禎證稱被告邱進志面試時有要求查看身分
    證件等情，足佐被告2 人確未知悉證人乙女係未滿18歲之人
    等語。
二、上開被告2 人容留、媒介18歲以上之女子陳姿媃、范筑婷、
    姜乃禎、彭欣凌與不特定男客為性交易之事實，業據被告邱
    進志、謝乾郎於偵訊及本院行準備程序時均坦承不諱（見26
    05號偵卷第105 、107 頁、本院訴字卷第39至39頁背面、89
    頁背面至90頁），核與證人即小姐陳姿媃、范筑婷於警詢及
    偵訊時之證述（見2171號偵卷第16頁背面至19頁背面、87至
    88、108 至109 頁）、證人即男客羅國光、王信賀於偵訊時
    之證述大致相符（見2171號偵卷第94至97頁），復有新竹市
    警察局少年隊搜索扣押筆錄、扣押物品目錄表、現場照片54
    張在卷可稽（見2171號偵卷第28至29、31至48頁），並有被
    告邱進志所有之客人名冊38張、客人名冊2 本、保險套36個
    、門號0000000000號行動電話1 支、102 年5 月至12月日報
    表238 張、103 年1 月29日日報表1 張、監視器主機1 台、
    被告謝乾郎所有之保險套29個、客人名冊10張、102 年1 月
    至12月日報表170 張、證人即小姐范筑婷所有之衛生紙1 張
    、證人即小姐陳姿媃所有之衛生紙1 張、保險套1 個等物扣
    案可佐，足見被告2 人之上開自白與事實相符，應堪採信。
三、被告2 人容留、媒介證人乙女與男客從事性交易之事實，業
    據證人甲女於偵訊時具結證述、證人乙女於偵訊及本院審理
    時證述甚詳（見2171號偵卷第77至82頁、本院訴字卷第168
    至174 頁背面），亦為被告邱進志、謝乾郎所不爭執，此部
    分事實，堪予認定。
四、被告2人雖以前詞置辯，惟查：
（一）證人甲女、乙女於本件受被告2 人容留、媒介而為性交易
      時均為未滿18歲之人，有其2 人真實姓名年籍對照表、戶
      役政資料在卷為憑（見2605號偵卷卷末證物袋），均堪認
      定。
（二）證人甲女於偵訊時具結證述：我之前有在友情交友中心上
      班，證人乙女帶我去面試，是被告邱進志面試我的，因為
      證人乙女有跟被告邱進志說我是她的妹妹，而被告邱進志
      知道證人乙女未滿18歲。證人乙女有跟我講過被告邱進志
      知道證人乙女之年紀。工作內容是證人乙女跟我說的，我
      8 月底去工作2 天，還沒坐到檯。證人乙女說工作內容是
      先陪客人喝酒聊天，若客人點三檯以上就可以性交易，證
      人乙女是跟我說可以發生關係，兩檯以內就陪客人聊天，
      若客人要性交易，就要給小費。證人乙女有跟我說他1 天
      賺了1 萬多元，證人乙女有被客人帶出場，有送我保險套
      。我上班只有戴隱形眼鏡，沒有化妝。證人乙女主動跟我
      說，她在友情上班時，有跟客人發生過關係。她後來還給
      我薇閣的保險套，我不確定證人乙女是在友情中心內還是
      在外面跟客人發生性行為。證人乙女只有跟我說，她有跟
      客人發生關係，客人帶他去薇閣。證人乙女有跟我說過兩
      節半套、三節全套等語（見2171號偵卷第81至82、114 至
      115 頁）；於本院審理時證述：我跟證人乙女講我要工作
      ，證人乙女就帶我去友情交友中心上班，她曾經說她1 天
      做過1 萬多元，她說工作內容是兩檯陪客人聊天，三檯以
      上可以打砲，還可以拿小費。那間店好像在巨城附近，附
      近有便利商店，但是不知道是7-11還是OK。偵訊時記憶比
      較清楚，所述實在。面試的人知道證人乙女未成年，未滿
      18歲。我去兩天，沒有坐過客人的檯。證人乙女說有客人
      買她，她就出去了，但是幾檯我不知道。我有收過證人乙
      女送給我薇閣的保險套，她說客人帶她去薇閣，她就把這
      個保險套當紀念品隨手拿回家。面試的人看著我跟證人乙
      女，告知我們若客人問我們是否有成年，要說有，看要證
      件的話要說沒帶。我在友情交友中心有另一個名字，算自
      己取，好像是證人乙女幫我取的。去上班那兩天我坐在店
      裡小房間，乙女跟我一起坐著，乙女跟我一起坐在那邊，
      印象中好像有客人點她等語（見本院訴字卷第168 頁背面
      至174 頁背面）。
（三）證人乙女於偵訊時具結證述：我於102 年8 月27日到102
      年9 月7 日在友情交友中心上班。因店家有登小廣告，我
      看報紙主動打電話去應徵，我有告知我未成年，店家叫我
      過去看一下。我有在電話先告知店家我未成年。老謝把我
      帶到阿B 那邊，阿B 面試我。阿B 叫邱進志，老謝叫謝乾
      郎。阿B 看我一下，阿B 沒跟我講話，阿B 不知道跟老謝
      講什麼，阿B 就把我交給老謝。工作內容都是老謝跟我講
      解的。老謝說要配合客人，一檯40分鐘，向客人收1,400
      元，我實拿700 元，其餘給店家。買兩節以上，才能全套
      ，看我要不要都可以，若未滿兩節，我得自己跟客人要小
      費。兩節內半套、全套都可以，但還要另外跟客人收小費
      。三節以上就可以做全套。半套的意思是用手、嘴巴都有
      。全套的意思是以生殖器完成性交易。做半套、全套就直
      接在包廂內完成。包廂內沒有洗手間、盥洗的地方，都要
      走出去到二樓走道邊，只有二樓是包廂，三樓是我們住的
      宿舍。客人來時，老謝會故意在客人面前拿保險套給我，
      可能是要暗示客人可以性交易。我平常上班約在旁邊的7-
      11或萊爾富，老謝會來帶我。我除了電話中有告知店家我
      是未成年，面試那天我有老謝講，但老謝叫我跟客人說我
      已經滿18歲了。8 月25日晚上跟26日早上，加上小費，我
      總共賺11,000元，之後每天都有4,000 元。我打電話跟面
      試時對方都沒有要求看我身分證，是等我上班一陣子後對
      方才要求看我身分證，我就跟他們說我沒身分證。我沒有
      說過我是元培的學生。面試時是被告謝乾郎帶我去給被告
      邱進志看。我是跟被告謝乾郎說我未成年，至於電話中接
      聽的是誰，我不知道。我記得我跟謝乾郎說，證人甲女是
      我朋友，但他們應該都知道證人甲女的年紀。證人甲女來
      的那天，我們沒有遇到被告邱進志。我去上班時沒有化妝
      ，但有戴隱形眼鏡。是被告他們叫我騙客人說我是元培的
      學生，若客人問起，叫我這樣講，但實際上我連元培在哪
      我都不知道等語（見2171號偵卷第77至80、113 至114 頁
      ）。
（四）證人甲女雖於本院審理時證述關於面試細節過程已不太記
      得等情，惟供述證據，每因陳述人之認知、記憶、表達能
      力不同，及誠實意願、利害關係等因素，而發生前後供述
      不一，或相互間有所歧異之情形。故審理事實之法院，對
      於供述證據之證明力判斷，應斟酌其供述之全盤意旨，綜
      合全卷證據資料，依經驗法則與論理法則，細加縷析釐清
      ，探求真意，去瑕存真，以定取捨；如其基本事實所為之
      陳述於真實性無礙時，自非不得採為證明之資料。依證人
      甲女、乙女之上開證述，均一致證述被告2 人業已知悉證
      人甲女、乙女為未滿18歲之人等情，證人甲女雖於本院審
      理時無法正確指述友情交友中心之地點及面試過程，然證
      述友情交友中心附近有便利商店，且就該交友中心之內部
      隔間、包廂及休息室位置、消費方式、薪水計算方式、工
      作內容與其偵訊時所述尚無重大出入，亦與證人乙女之證
      述互核大致相符，且均一致證述被告2 人有教導證人甲女
      、乙女向客人隱瞞實際年齡等情，衡以證人甲女、乙女、
      與被告2 人並無仇怨之情，當無誣陷被告2 人之可能，證
      人甲女、乙女之證述，應屬可信。又證人甲女係經由證人
      乙女介紹而至友情交友中心工作等情，業經勾稽證人甲女
      與乙女之上開證述相符，且參以證人甲女證述至友情交友
      中心與證人乙女均一起坐在小房間等待，等待期間證人乙
      女有客人點坐檯等情，倘證人甲女係單純陪同證人乙女前
      往上班，自無必要一同前往小房間等待，且連續陪同證人
      乙女上班2 天，又該店內裝有監視錄影設備，被告2 人亦
      坦承確有從事容留媒介成年女子性交易之情事，可見被告
      2 人於營業期間必定小心謹慎，躲避查緝，自無可能讓不
      相干之人恣意進出，然證人甲女卻於上班時間在小房間與
      證人乙女一同等待男客前來點檯，足見證人甲女確有至該
      店上班，僅係因未有客人點其坐檯而未支領薪水，是被告
      2 人辯稱證人甲女未曾上班云云，尚非可採。又參酌卷內
      所附證人甲女、乙女彩色照片（見2171號偵卷卷末證物袋
      ），證人甲女、乙女之外觀、體型、相貌一望即知係年輕
      、稚嫩、清純之未成年少女，且證人甲女、乙女均證稱上
      班時沒有化妝，只有戴隱形眼鏡等情，被告2 人既為從事
      色情行業之人，應有相當之社會經驗可資判斷，被告2 人
      亦可與證人甲女、乙女面試互動中，透過談吐應答、肢體
      動作知悉是否係未成年人，而觀之證人甲女於本院審理作
      證時，應答語氣、口吻及舉止反應依舊未脫稚氣，均足徵
      被告2 人辯稱不知證人甲女、乙女未滿18歲乙節，顯非可
      信。
（六）又兒童及少年性交易防制條例第23條之罪，係以被害人年
      齡為構成要件之犯罪，不以行為人明知被害人未滿18歲為
      必要，其有引誘、容留、媒介、協助或以他法，使未滿18
      歲之人為性交易之不確定故意者，仍成立本罪，且該條例
      之立法意旨乃在保護未滿18歲少年之身心健康，為貫徹該
      條例之保護目的，自應課以行為人較高之注意義務，亦即
      如行為人對於少年之年齡是否已滿18歲有所疑慮時，則應
      查明以盡該條例保護少年之立法精神（最高法院98年度台
      上字第5181號判決意旨參照）。被告2 人雖辯稱有要求看
      身分證件，已盡查證之責，係遭證人乙女矇騙而不知證人
      乙女未滿18歲云云，惟證人乙女證述打電話應徵及面試時
      被告都沒有要求看身分證，是上班一陣子後才要求看身分
      證等語，然此情益證證人乙女至友情交友中心上班時，被
      告2 人即已察覺而懷疑證人乙女係未滿18歲之女子，被告
      2 人更應以較一般僱主更高之注意義務，詳實核對受僱者
      之年齡，茲被告2 人既可合理懷疑並預見乙女係未滿18歲
      之少女，可見被告2 人已明知，或根本不想查證，被告2
      人對於證人乙女是未滿18歲乙節，即抱持著證人乙女縱未
      滿18歲亦無妨，並不違背其本意之心態，是被告2 人對於
      此節或係基於確定之故意，或係基於不確定之故意，均堪
      以認定。從而，被告2 人辯稱係遭證人乙女矇騙而不知證
      人乙女係未滿18歲之人，亦屬卸責。
（七）至於證人姜乃禎於本院審理時證述面試有填履歷，隔天上
      班有拿身分證給被告邱進志看。被告邱進志有詢問是否滿
      18歲等語（見本院訴字卷第115 頁背面至116 頁），惟證
      人姜乃禎亦證述因為跟小姐不太好，都自己在一樓櫃臺，
      很少去櫃臺後面的休息室，所以不知道店裡小姐有無未滿
      18歲的等語（見本院訴字卷第117 頁），是證人姜乃禎於
      本院審理時之證述至多僅能證明其自身面試應徵之過程，
      對於證人甲女、乙女有無至友情交友中心面試、上班等情
      均未知悉，自難依證人姜乃禎於本院審理時之證述為被告
      邱進志有利之認定。
五、綜上所述，被告2 人上開所辯，顯不足採，被告2 人所犯圖
    利容留、媒介成年女子陳姿媃、范筑婷、姜乃禎、彭欣凌及
    未滿18歲之甲女、乙女與他人為性交易行為等犯行，均事證
    明確，洵堪認定，應依法論科。
■獺B論罪科刑
一、按兒童及少年性交易防制條例第23條所謂「媒介」係指居間
    介紹性交易，「容留」則指提供為性交易之場所（最高法院
    96年度台上字第3730號判決意旨參照）。又兒童及少年性交
    易防制條例第2 條規定：「本條例所稱性交易指有對價之性
    交或猥褻行為」。兒童及少年性交易防制條例為有關兒童及
    少年性交易防制事項之特別法，優先於他法適用，該條例未
    規定者，始適用其他法律之規定，該條例第5 條定有明文。
    意圖營利，引誘、容留、媒介、協助或以他法，使未滿18歲
    之人為性交易者，該條例第23條第2 項既有處罰之特別規定
    ，自無適用刑法第231 條第1 項、第233 條第2 項規定之餘
    地（最高法院89年度台上字第1776號判決意旨參照）。次按
    兒童及少年性交易防制條例第23條第2 項、第1 項之意圖營
    利引誘使未滿18歲之人為性交易罪。而上開犯罪構成要件乃
    以行為人主觀上有營利及使未滿18歲之人與他人為性交易之
    犯意，客觀上有引誘、容留或媒介之行為為已足，屬於形式
    犯。故行為人只要以營利為目的，有使男女與他人為性交或
    猥褻行為之意圖，而著手引誘、容留或媒介行為，即構成犯
    罪，至於該男女與他人是否有為性交或猥褻之行為，則非所
    問。又因其犯罪為即時完成，無待任何具體有形之結果可資
    發生，性質上與未遂犯並不相容，應無未遂犯可言（最高法
    院99年度台上字第2966號判決要旨參照）。易言之，同條例
    第23條第2 項、第1 項之罪，僅需以行為人已具營利之目的
    而有意圖使男女與他人為性交或猥褻，而引誘、容留或媒介
    之行為為已足，不以實際得利或該男女與他人是否有為性交
    或猥褻之行為為必要。
二、核被告邱進志、謝乾郎所為，均係犯刑法第231 條第1 項之
    圖利容留性交罪及兒童及少年性交易防制條例第23條第2 項
    之圖利使未滿18歲之人為性交易罪。被告2 人意圖營利媒介
    之低度行為，應為意圖營利容留之高度行為所吸收，不另論
    罪。被告2 人就圖利容留性交犯行部分及圖利使未滿18歲之
    人為性交易犯行部分，有犯意聯絡及行為分擔，均為共同正
    犯。被告邱進志於101 年間，因妨害風化案件，經本院以10
    1 年度竹簡字第321 號判決判處有期徒刑3 月確定，於101
    年5 月5 日易科罰金執行完畢，其於有期徒刑之執行完畢後
    ，5 年以內故意再犯本件有期徒刑以上之罪，均為累犯，應
    依刑法第47條第1 項之規定，加重其刑。又兒童及少年性交
    易防制條例第23條第2 項，係針對被害人之年齡即未滿18歲
    之人所設之特別處罰規定，依兒童及少年福利與權益保障法
    第112 條第1 項但書規定，毋庸再依該條項前段規定加重其
    刑，附此敘明。
三、按「惟刑法於95年7 月1 日修正施行，將裁判上一罪之連續
    犯及實質一罪之常業犯規定予以刪除，回歸一罪一罰，以貫
    澈刑罰公平原則。但為避免流於嚴苛，對於原可單獨成罪之
    多數行為，苟依社會通念認為予以單純一罪評價，始符合刑
    罰公平原則者，則僅總括論以一罪；然其範圍並非毫無限制
    ，仍須與修法目的相契合。又所謂「集合犯」，係指犯罪構
    成要件之行為，依其犯罪本質、目的或社會常態觀之，通常
    具有反覆或繼續之特性，此等反覆或繼續實行之行為，在自
    然意義上雖係數行為，但依社會通念應僅為一總括之評價，
    法律乃將之規定為一獨立之犯罪類型而為包括一罪。故是否
    為「集合犯」，在客觀上應斟酌其法律規定之本來意涵、實
    現該犯罪目的之必要手段、社會生活經驗中該犯罪實行常態
    及社會通念；而在主觀上則應視其是否出於行為人之一次決
    意，並秉持刑罰公平原則加以判斷。又刑法第231 條第1 項
    之圖利媒介性交或猥褻行為罪，及兒童及少年性交易防制條
    例第23條第2 項之媒介未滿18歲之人為性交易以營利罪，因
    95 年7月1 日修正施行前，刑法第231 條第2 項及兒童及少
    年性交易防制條例第23條第3 項均有常業犯之規定，故數次
    犯刑法第231 條第1 項、兒童及少年性交易防制條例第23條
    第2 項之罪，在本質上為各自獨立評價之數罪，否則即無特
    別制定常業犯規定之必要。是以兒童及少年性交易防制條例
    第23條第2 項之容留未滿18歲之人為性交易以營利罪，本非
    法定總括評價之集合犯。惟數行為於同時同地或密切接近之
    時、地實行，侵害同一之法益，各行為之獨立性極為薄弱，
    依一般社會健全觀念，在時間差距上難以強行分開，在刑法
    評價上以視為數個舉動之接續實行，合為包括之一行為予以
    評價較為合理者，則應依接續犯論以實質一罪。原判決以上
    訴人等自98年2 月間起至同年5 月間止，多次反覆媒介使未
    滿18歲之甲女、乙女、丙女與男客為性交易行為，並認上訴
    人等反覆多次媒介同一位女子為性交易部分，其行為之獨立
    性較為薄弱，依社會通念，在刑法評價上以視為數個舉動之
    接續實行合為包括之一行為予以評價較為合理，而認應分別
    成立接續犯一罪；惟對於其等分別媒介不同女子為性交易行
    為部分，則認為行為可分而具有獨立性，因而將上訴人等反
    覆多次媒介甲女、乙女、丙女與男客為性交易部分，依三次
    包括行為予以評價，每一個包括行為為接續犯一罪，而論以
    接續犯三罪。」（最高法院100 年度台上字第2442號判決、
    101 年度台上字第3782、4571號判決意旨參照）。準此，被
    告2 人接續容留、媒介各單一女子為性交易之數個舉動實行
    ，應認係接續犯之一行為評價，較為合理；至被告2 人容留
    、媒介各該不同女子，則應認係分別起意所為。是被告2 人
    容留、媒介成年女子陳姿媃、范筑婷、姜乃禎、彭欣凌及未
    滿18歲之甲女、乙女之犯行，均犯意各別，行為互殊，應予
    分別論罪。公訴人認本件應成立集合犯，容有誤會，併予敘
    明。
四、爰審酌被告2 人正值壯年，竟不思以正當途徑賺取所需，而
    共同圖利容留已滿或未滿18歲之女子從事猥褻及性交易行為
    ，除影響社會善良風氣，對於未成年女子更危害其身心健全
    發展，並扭曲其價值觀，對年紀尚輕而心智尚未健全之未成
    年女子造成之損害非輕，所為確值非難，惟念及被告2 人坦
    承容留、媒介成年女子為性交易及否認容留、媒介未成年女
    子為性交易犯行，被告邱進志身為負責人，於101 年間已有
    妨害風化前科，仍不知警惕，被告謝乾郎非居於主導地位，
    所獲利益較微，亦未有任何前科紀錄，素行良好，暨衡酌被
    告2 人容留、媒介成年女子之人數為4 人，容留、媒介未成
    年女子之人數為2 人，及被告邱進志專科畢業，職業為清潔
    人員、被告謝乾郎專科畢業，目前無業之智識程度及生活狀
    況等一切情狀，分別量處如主文所示之刑，並諭知有期徒刑
    得易科罰金、罰金得易服勞役之折算標準。
五、按「裁判確定前犯數罪者，併合處罰之。但有下列情形之一
    者，不在此限：一、得易科罰金之罪與不得易科罰金之罪。
    二、得易科罰金之罪與不得易服社會勞動之罪。三、得易服
    社會勞動之罪與不得易科罰金之罪。四、得易服社會勞動之
    罪與不得易服社會勞動之罪。前項但書情形，受刑人請求檢
    察官聲請定應執行刑者，依第51條規定定之。」刑法第50條
    定有明文。本件被告2 人所犯圖利容留性交罪為得易科罰金
    之罪（4 罪），所犯圖利使未滿18歲之人為性交易罪為不得
    易科罰金之罪（2 罪），依刑法第50條之規定不得合併定執
    行刑，爰就被告2 人所犯圖利容留性交罪及圖利使未滿18歲
    之人為性交易罪，分別定其應執行刑如主文所示，並就罰金
    部分定應執行刑，暨諭知有期徒刑得易科罰金、罰金得易服
    勞役之折算標準。
六、按沒收為從刑之一種，依主從不可分之原則，應附隨緊接於
    主刑之下而同時宣告；又共同正犯因相互間利用他人之行為
    ，以遂行其犯意之實現，本於責任共同之原則，有關沒收部
    分，對於共犯間供犯罪所用之物，自均應為沒收之諭知（最
    高法院91年度台上字第5583號判決意旨參照）。扣案如附表
    一編號1 至7 所示之物為被告邱進志所有，如附表一編號8
    至10所示之物為被告謝乾郎所有，且為被告2 人共同犯圖利
    容留性交犯行及圖利使未滿18歲之人為性交易犯行所用之物
    ，均應依刑法第38條第1 項第2 款之規定及共同正犯共同負
    責之法理，於被告2 人之罪刑項下宣告沒收。其餘扣案如附
    表二編號1 至3 所示之物，雖係被告謝乾郎所有，惟與上開
    被告2 人所為犯行無關，如附表二編號4 至6 所示之物，則
    非被告2 人所有之物，亦非違禁物，爰均不予宣告沒收。
肆、退併部分：
    移送併辦意旨（臺灣新竹地方法院檢察署103 年度偵字第50
    45、5307、7429號）略以：被告2 人於102 年6 月起至103
    年1 月29日止，在址設新竹市○○路00○0 號友情交友中心
    ，共同基於意圖營利使未滿18歲之女子與他人為性交易行為
    而媒介之接續犯意聯絡及行為分擔，在上址店內，容留並媒
    介未滿18歲少女0000-000000 （87年9 月生，真實姓名年籍
    詳卷）與不特定男客為性交易之服務，因認被告2 人涉犯兒
    童及少年性交易防制條例第23第2 項之圖利使未滿18歲之人
    為性交易罪嫌云云。然按兒童及少年性交易防制條例第23條
    第2 項之圖利使未滿18歲之人為性交易罪，本非法定總括評
    價之集合犯，容留、媒介各單一女子為性交易之數個舉動實
    行，應認係接續犯之一行為評價，至於容留、媒介各該不同
    女子，則應認係分別起意所為，已如前述。準此，移送併辦
    部分有關被告2 人涉犯容留、媒介未滿18歲少女000-000000
    性交易，因被害人對象不同，顯係犯意各別，行為互殊，屬
    數罪關係。從而，前揭移送併辦意旨認此部分與本件有罪部
    分具有集合犯之實質上一罪關係，為起訴效力所及，顯有誤
    會，移送併辦部分與本案部分既屬數罪關係，本院自無法併
    予審理，自應退回由臺灣新竹地方法院檢察署檢察官另為適
    法之處置。
據上論斷，應依刑事訴訟法第299 條第1 項前段，兒童及少年性
交易防制條例第23條第2 項，刑法第11條前段、第28條、第231
條第1 項、第47條第1 項、第41條第1 項前段、第42條第3 項、
第51條第5 款、第7 款、第38條第1 項第2 款，刑法施行法第1
條之1 第1 項、第2 項但書，判決如主文。
本案經檢察官黃嘉慧到庭執行職務。
中　　華　　民　　國　 104　　年　　3 　　月　　26　　日
                  刑事第二庭  審判長法  官  賴淑敏
                                    法  官  吳宗航
                                    法　官　王碩禧
以上正本證明與原本無異。
如不服本判決應於收受判決後10日內向本院提出上訴書狀，並應
敘述具體理由。其未敘述上訴理由者，應於上訴期間屆滿後20日
內向本院補提理由書(均須按他造當事人之人數附繕本)「切勿逕
送上級法院」。
中　　華　　民　　國　 104　　年　　3 　　月　　26　　日
                                    書記官　李艷蓉
附錄本案論罪科刑法條：
刑法第231條
意圖使男女與他人為性交或猥褻之行為，而引誘、容留或媒介以
營利者，處5 年以下有期徒刑，得併科10萬元以下罰金。以詐術
犯之者，亦同。
公務員包庇他人犯前項之罪者，依前項之規定加重其刑至二分之
一。
兒童及少年性交易防制條例第23條
引誘、容留、媒介、協助或以他法，使未滿十八歲之人為性交易
者，處1 年以上7 年以下有期徒刑，得併科新臺幣3 百萬元以下
罰金。以詐術犯之者，亦同。
意圖營利而犯前項之罪者，處3 年以上10年以下有期徒刑，併科
新臺幣5 百萬元以下罰金。
媒介、收受、藏匿前2 項被害人或使之隱避者，處1 年以上7 年
以下有期徒刑，得併科新臺幣3 百萬元以下罰金。
前項收受、藏匿行為之媒介者，亦同。
前 4 項之未遂犯罰之。
附表一：
┌──┬────────┬───┬───────────┐
│編號│品名            │數量  │備註                  │
│    │                │      │                      │
├──┼────────┼───┼───────────┤
│一  │客人名冊        │38張  │依刑法第38條第1 項第2 │
│    │                │      │款宣告沒收。          │
├──┼────────┼───┼───────────┤
│二  │客人名冊        │ 2本  │同上                  │
├──┼────────┼───┼───────────┤
│三  │保險套          │36個  │同上                  │
├──┼────────┼───┼───────────┤
│四  │門號0000000000號│ 1支  │同上                  │
│    │行動電話        │      │                      │
├──┼────────┼───┼───────────┤
│五  │102 年5 月至12月│238張 │同上                  │
│    │月報表          │      │                      │
├──┼────────┼───┼───────────┤
│六  │103 年1 月29日日│ 1張  │同上                  │
│    │報表            │      │                      │
├──┼────────┼───┼───────────┤
│七  │監視器主機      │ 1臺  │同上                  │
├──┼────────┼───┼───────────┤
│八  │保險套          │29個  │同上                  │
├──┼────────┼───┼───────────┤
│九  │客人名冊        │10張  │同上                  │
│    │                │      │                      │
├──┼────────┼───┼───────────┤
│十  │102 年1 月至12月│170張 │同上                  │
│    │日報表          │      │                      │
└──┴────────┴───┴───────────┘
附表二：
┌──┬────────┬───┬───────────┐
│編號│品名            │數量  │備註                  │
│    │                │      │                      │
├──┼────────┼───┼───────────┤
│一  │門號0000000000號│ 1支  │與本案無關            │
│    │行動電話        │      │                      │
├──┼────────┼───┼───────────┤
│二  │門號0000000000號│ 1支  │同上                  │
│    │行動電話        │      │                      │
├──┼────────┼───┼───────────┤
│三  │小姐電話聯絡簿  │ 1本  │同上                  │
├──┼────────┼───┼───────────┤
│四  │衛生紙          │ 1張  │非被告2人所有         │
├──┼────────┼───┼───────────┤
│五  │衛生紙          │ 1張  │同上                  │
├──┼────────┼───┼───────────┤
│六  │保險套          │ 1個  │同上                  │
└──┴────────┴───┴───────────┘